臺灣高雄地方法院民事判決
111年度雄簡字第1608號
原      告  潘永歷  
被      告  王靜雯  


上列當事人間損害賠償事件，經本院於民國111 年9 月22日言詞
辯論終結，判決如下：
    主      文
被告應給付原告新臺幣壹拾萬元。
原告其餘之訴駁回。
訴訟費用新臺幣壹仟貳佰貳拾元由被告負擔新臺幣壹仟元，餘由
原告負擔。
本判決第一項得假執行，但被告以新臺幣壹拾萬元供擔保後免為
假執行。
    事實及理由
原告主張被告於民國110 年4 月1 日9 時57分前某時許，將其所
有之國泰世華商業銀行00000000000 號帳戶（下稱系爭帳戶）之
存摺、金融卡及密碼（含網路銀行帳號、密碼），交付予「何依
苓」及所屬詐欺集團成員使用，嗣該詐欺集團某成員旋以通訊軟
體LINE向原告佯稱可投資操作虛擬貨幣獲利云云，致其陷於錯誤
而於同日13時23分許匯款新臺幣（下同）100,000 元至系爭帳戶
，因此受有財產上損害，及前揭款項遭詐欺集團挪作不法使用，
令其名譽及人格權受有損害，應予賠償慰撫金，爰依民法侵權行
為之法律關係提起本訴，並聲明請求被告給付120,000 元之事實
，業據其援引本院110 年度金簡字第150 號刑事判決為證據，而
被告經合法通知未到庭爭執，亦未提出書狀作何答辯或陳述。經
本院調查前揭證據資料後，堪認原告之主張為真實。按數人共同
不法侵害他人之權利者，連帶負損害賠償責任；造意人及幫助人
，視為共同行為人。數人共同為侵權行為致加害於他人時，本各
有賠償其損害全部之責。被告提供系爭帳戶予詐欺集團成員使用
，係對於詐欺集團成員提供助力，使該集團成員得以對原告施以
詐術誘騙其匯款後，進而順利取得詐欺款項，屬故意不法侵害原
告之財產權，是被告確有幫助詐欺集團成員詐得原告財物之侵權
行為，且被告之行為與原告所受財產上損害之間具有相當因果關
係，自應負連帶賠償之責。從而，原告依侵權行為之法律關係，
請求被告賠償100,000 元為有理由。至請求慰撫金20,000元部分
，其賠償要件應以人格權遭遇侵害，精神上受有痛苦且情節重大
為必要，惟原告被侵害之權利屬財產權，其復未能證明被告有不
法侵害其人格法益且情節重大，此部分請求難認有據，應予駁回
，爰判決如主文。又本件係依民事訴訟法第427 條第1 項規定適
用簡易訴訟程序所為被告敗訴之判決，依同法第389 條第1 項第
3 款規定，依職權宣告假執行。並依同法第436條第2 項適用第3
92 條第2 項規定，職權宣告被告如預供擔保，得免為假執行。
中　　華　　民　　國　　111 　年　　 9  　月　　30　　日
          　　　　高雄簡易庭  法　　　官  謝宗翰
以上正本係照原本作成。
如對本判決上訴，須於判決送達後20日內向本院提出上訴狀，同
時表明上訴理由；如已於本判決宣示後送達前提起上訴者，應於
判決送達後20日內補具上訴理由（均須按他造當事人之人數附繕
本）。
中　　華　　民　　國　　111 　年　　9 　　月　　30　　日
                              書  記  官  史華齡